臺灣新竹地方法院刑事宣示判決筆錄　　　 95年度訴字第637號
公　訴　人　臺灣新竹地方法院檢察署檢察官
被　　　告　乙○○
指定辯護人　本院公設辯護人甲○○
上列被告因違反毒品危害防制條例案件，經檢察官提起公訴（95
年度毒偵字第1171號、第1263號、第1282號、第1357號）暨移送
併案審理（95年度毒偵字第1451號）後，聲請改依協商程序而為
判決，本院於中華民國96年10月31日下午5時在本院刑事第6法庭
宣示判決，出席職員如下：
法官起立朗讀判決主文、犯罪事實要旨、處罰條文、附記事項及
告以上訴限制、期間並提出上訴狀之法院，且諭知記載其內容：
一、主  文：
    乙○○連續施用第一級毒品，處有期徒刑捌月。減為有期徒
    刑肆月，如易科罰金，以銀元佰元即新臺幣玖佰元折算壹
    日。
二、犯罪事實要旨：
(一)、乙○○曾於民國92年間因施用毒品案件，經依臺灣板橋地
      方法院92年度毒聲字第3128號裁定送觀察、勒戒後，認無
      繼續施用毒品之傾向，於92年10月29日執行完畢釋放，並
      經臺灣板橋地方法院檢察署檢察官於同年月30日以92年度
      毒偵字第3257號為不起訴處分確定；又於94年間因連續施
      用第一級、第二級毒品案件，經本院於95年5 月26日以95
      年度訴字第256 號判決分別判處有期徒刑7月、6月，應執
      行有期徒刑1年，於同年6月19日確定（現正執行中）。
(二)、詎乙○○仍未戒絕毒癮，於前開觀察、勒戒執行完畢釋放
      後5年內，基於施用第一級毒品之概括犯意，自95年5月26
      日前揭本院95年度訴字第256號宣示判決後，至同年6月25
      日晚上11時30分許採尿時起回溯前26小時內之某時止，以
      每日1至2次之頻率，在新竹縣新埔鎮太平窩32之1 號娘家
      、新竹縣竹北市○○○路○段316號住處及不詳地點等處，
      以靜脈注射方式非法施用第一級毒品海洛因多次，嗣分別
      為警查獲如下：
１、95年6月6日上午11時許，在新竹縣竹北市○○○○街98巷19
    號1 樓內，為警查獲其友人李建忠持有第二級毒品案件（經
    檢察官另案偵辦），經在場之乙○○同意採集其尿液送驗結
    果呈嗎啡（海洛因人體代謝物）陽性反應。（臺灣新竹地方
    法院檢察署95年度毒偵字第1282號起訴）
２、95年6月10日晚上8時許，在新竹縣竹北市○○○○街98巷19
    號前，為警查獲其友人黃順發、曾榮暉等人持有第一級毒品
    案件（經檢察官另案偵辦），經在場之乙○○同意採集其尿
    液送驗結果呈鴉片類毒品陽性反應。（臺灣新竹地方法院檢
    察署95年度毒偵字第1263號起訴）
３、95年6 月19日上午11時30分許，在新竹縣竹北市○○○○街
    98巷17號2 樓內，為警查獲不詳人士持有第一級毒品案件（
    經檢察官另案偵辦），經在場之乙○○同意採集其尿液送驗
    結果呈嗎啡陽性反應。（臺灣新竹地方法院檢察署95年度毒
    偵字第1451號併案）
４、95年6月25日晚上9時許，在新竹縣竹北市○○○○街98巷17
    號2 樓內，為警查獲其友人林美嬌持有第二級毒品案件（經
    檢察官另案偵辦），經在場之乙○○同意採集其尿液送驗結
    果呈鴉片類毒品陽性反應。（臺灣新竹地方法院檢察署95年
    度毒偵字第1171號起訴）
三、處罰條文：
    毒品危害防制條例第10條第1項、修正前刑法第56條。
四、附記事項：
    公訴意旨另以被告基於施用第一級毒品之概括犯意，於95年
    5 月12日上午10時50分許採尿時起回溯前26小時內之某時，
    在不詳地點，亦有非法施用第一級毒品海洛因乙次之犯行（
    即臺灣新竹地方法院檢察署95年度毒偵字第1357號起訴部分
    ）。惟查：
(一)、按刑法第2條第1項規定：「行為後法律有變更者，適用行
      為時之法律。但行為後之法律有利於行為人者，適用最有
      利於行為人之法律」。被告行為後，刑法第56條連續犯之
      規定，業於94年2月2日修正公布刪除，並於95年7月1日起
      施行，則被告之犯行，因行為後新法業已刪除連續犯之規
      定，此刪除雖非犯罪構成要件之變更，但顯已影響行為人
      刑罰之法律效果，即修正前依連續犯以一罪論並加重其刑
      ，修正後為數罪而分論併罰，比較新、舊法結果，以修正
      前之法律較有利於被告，依前開刑法第2條第1項之規定，
      應適用行為時即修正前刑法第56條之規定，先予敘明。
(二)、被告上揭施用第一級毒品海洛因之事實，已據被告於本院
      準備程序時自白供認不諱，且被告該次為警查獲後所採尿
      液經鑑驗結果，確呈可待因、嗎啡陽性反應，此有公訴人
      舉證提出之真實姓名代號對照表、昭信科技顧問股份有限
      公司95年6月2日檢體編號：0000-000號濫用藥物尿液檢體
      檢驗報告各乙份在卷足資佐證。據此，被告確有上揭施用
      第一級毒品海洛因之犯行，已堪認定。
(三)、然被告另自94年初起至同年11月10日止，因連續施用第一
      級毒品海洛因案件先後為警查獲，經本院於95年5 月26日
      以95年度訴字第256號判決判處有期徒刑7月（被告於同案
      另因連續施用第二級毒品案件，經本院判處有期徒刑6 月
      ，並與上開連續施用第一級毒品部分所處罪刑定應執行有
      期徒刑1年），於同年6月19日確定等情，亦有臺灣高等法
      院被告前案紀錄表、本院95 年度訴字第256號刑事判決各
      乙份附卷可憑。查被告於前案係自94年初起至同年11月10
      日止先後多次非法施用第一級毒品海洛因，嗣於本案之95
      年5月12日上午10時50分許採尿時起回溯前26 小時內之某
      時再次非法施用第一級毒品海洛因乙次，其犯罪時間緊接
      、所犯構成要件相同，佐以被告於本院96年8 月23日準備
      程序時自承其對於施用第一級毒品海洛因已成癮等語，另
      衡酌施用毒品者均有相當程度之成癮性及心理依賴，足認
      被告前案自94年初起至同年11月10日止多次施用第一級毒
      品海洛因之犯行，與本案起訴之95年5 月12日上午10時50
      分許採尿時起回溯前26小時內之某時該次施用第一級毒品
      海洛因之行為，均係基於概括之犯意而為，應屬修正前刑
      法之連續犯。按裁判上一罪之案件，其既判力之時點，應
      以最後事實審法院宣示判決之日為判斷標準，連續犯裁判
      上一罪，倘其中一部分事實，已經法院為實體上有罪判決
      確定者，其既判力之範圍即及於最後事實審法院宣示判決
      前之全部事實（最高法院93年度臺上字第2798號判決意旨
      參照）。前揭本院95 年度訴字第256號被告連續施用第一
      級毒品案件乃於95年5月26日宣示判決，並於同年6月19日
      確定，業如上述，是本件被告被訴於95年5 月12日上午10
      時50分許採尿時起回溯前26小時內之某時即前案宣示判決
      「前」所為施用第一級毒品之犯行，已為前案確定判決之
      既判力所及無疑，該部分既已經判決確定，原應判決免訴
      ，然公訴人認此部分與本件起訴經本院認定有罪部分有修
      正前刑法連續犯之裁判上一罪關係，爰不另為免訴之諭知
      ，附此敘明。
五、協商判決除有刑事訴訟法第455條之4第1項第1款於本訊問程
    序終結前，被告撤銷協商合意或檢察官撤回協商聲請者；第
    2款被告協商之意思非出於自由意志者；第4款被告所犯之罪
    非第455條之2第1項所定得以協商判決者；第6款被告有其他
    較重之裁判上一罪之犯罪事實者；第7 款法院認應諭知免刑
    或免訴、不受理者情形之一，及違反同條第2 項「法院應於
    協商合意範圍內為判決；法院為協商判決所科之刑，以宣告
    緩刑或2 年以下有期徒刑、拘役或罰金為限」之規定者外，
    檢察官與被告均不得上訴。
六、如有前項得上訴之情形，得自收受宣示判決筆錄送達之日起
    10日內，向本院提出上訴書狀，上訴於第二審法院。上訴書
    狀應敘述具體理由，未敘述上訴理由者，應於上訴期間屆滿
    後20日內補提理由書狀於本院（均須按他造當事人之人數附
    繕本，請勿「逕送上級法院」）。
中    華    民    國    96    年    10    月    31    日
                  刑事第三庭  法  官  林惠君
以上正本證明與原本無異。
中　　華　　民　　國　　96　　年　　10　　月　　31　　日
                              書記官  蔣淑君
附錄本案論罪科刑法條：
毒品危害防制條例第10條第1 項
施用第一級毒品者，處6月以上5年以下有期徒刑。
